【裁判字號】    91,簡上,64
【裁判日期】    920401
【裁判案由】    侵權行為損害賠償
【裁判全文】
臺灣板橋地方法院民事判決    九十一年度簡上字第六四號
    上  訴  人  丙○○
    訴訟代理人  甲○○
    被 上訴 人  乙○○
右當事人間請求侵權行為損害賠償事件，上訴人對於中華民國九十年一月三日臺灣板
橋地方法院板橋簡易庭九十年度板簡字第一三六○號第一審判決提起上訴，本院判決
如左：
    主      文
上訴駁回。
第二審訴訟費用由上訴人負擔。
    事實及理由
一、上訴人主張：
    上訴人與被上訴人因借款涉訟，被上訴人竟於民國（下同）八十八年十一月八日
    在鈞院八十八年度簡字第二六二三號返還借款事件審理時，公然在法庭上誣指上
    訴人與其同居半年、花了被上訴人不少錢云云，使在場之多位上訴人親友、同事
    及未婚夫暨旁聽之第三人共數十人與聞，頓使上訴人無地自容，且家人及同事均
    不諒解，被上訴人不法侵害上訴人名譽，致上訴人身心受到極大傷害，爰依民法
    第一百九十五條第一項規定，請求被上訴人賠償精神上損害新台幣（下同）十八
    萬元及自起訴狀繕本送達翌日起至清償日止按年息百分之五計算之利息。原審為
    上訴人敗訴之判決，並駁回假執行之聲請，顯屬有誤，為此請求廢棄原判決，並
    擴張應受判決事項之聲明，請求被告應賠償一百一十八萬元及自起訴狀繕本送達
    翌日起至清償日止按年息百分之五計算之利息。
二、被上訴人抗辯：
    被上訴人與上訴人係於八十七年七月間經婚友介紹所介紹而認識，因雙方同信佛
    教，理念相同，被上訴人遂於八十七年七、八月間邀上訴人至桃園南崁同住，至
    八十八年五月間，被上訴人發現上訴人另有男友而結束同居關係，上訴人與被上
    訴人同居之事實，有證人徐維津於台灣板橋地方法院檢察署八十八年度偵字第二
    六七三八號案件偵查時到場證明，並有同居期間上訴人之排班表置於被上訴人住
    處可證，足以證明兩造確有同居之事實。又上訴人雖曾告知被上訴人患有輕微小
    兒痲痺症，但不嚴重，與一般正常人幾無異狀，如上訴人不說，外人絕不知其患
    有此症，此外上訴人身上並無明顯特徵，且上訴人迄提出其身上特徵之證據，只
    憑空口述，反問被上訴人其身上特徵，顯無理由，況有無特徵與是否同居係屬二
    事，無法否定兩造有同居之事實，原審判決上訴人敗訴，並駁回其假執行聲請，
    均無不合，請求駁回其上訴。
三、本院判斷：
  (一)上訴人主張被上訴人於八十八年十一月八日在本院板橋簡易庭審理兩造間八十八
    年度簡字第二六二三號返還借款案件時，公然在法庭上陳稱上訴人與其同居乙節
    ，已為被上訴人所自認，自堪信為真實。
  (二)本件爭點為被上訴陳稱兩造有同居之情是否虛偽不實，而有不法侵害上訴人名譽
    之情？經查：
    (1)證人徐維津於八十九年一月二十六日台灣板橋地方法院檢察署檢察官偵查上訴
      人告訴被上訴人詐欺等案件時，到場證稱：伊自八十七年六月起在被上訴人居
      住之桃園南崁大聯邦第二期大樓擔任警衛工作，被上訴人當時是該大樓之主任
      委員，伊任職期間曾目睹上訴人晚上開車前來，至第二天早上開車離去，約持
      續二、三個月之久，因上訴人天天前往，由伊幫忙找車位，故而記得等語，業
      經本院依職權調取前開偵查案卷核閱無誤。本院審酌證人徐維津與上訴人並無
      嫌隙，亦無恩怨，於偵查中復願依法具結，以擔保其證言之真實性，應無干冒
      偽證罪責而為虛偽證述之理，且核其詞詞亦無違背經驗法則或論理法則之瑕疵
      ，是其證言自可採信。上訴人徒以證人徐維津未詳細陳明為何只看到上訴人進
      出二、三個月？為哪二、三個月？為上訴人安排之停車位在哪裡？編號幾號？
      共安排幾次等情，而指摘證人證詞之可信性，要無可採。是依證人徐維津之前
      述證詞觀之，上訴人既持續有二、三個月之時間，於每晚至被上訴人住處，直
      至翌日早上始行離去，顯見上訴人係在被上訴人住處過夜，其與被上訴人關係
      應屬異常親蜜，至為灼然。
    (2)上訴人於原審雖辯稱係因八十七年十一、十二月間被上訴人出國，其受託於下
      班後前往被上訴人住處澆花二、三次云云（見原審卷第六十七頁），然被上訴
      人於八十七年十一月及十二月並無出境紀錄，業經本院依職權向內政部警政署
      入出境管理局查詢明確，有該局檢附之被上訴人出入境紀錄表一份在卷可稽，
      足見上訴人所辯與事實不符，不足採信。
    (3)至上訴人雖提出其子王連昇出具之證明書二份及其鶯歌住處之水、電費收據，
      欲證明被上訴人指稱兩造有同居之情並不實在。然查，王連昇出具之證明書雖
      記載其自八十七年七月起至八十八年八月止，期間寒暑假及例假日均與上訴人
      同住鶯歌自宅，亦未見過被上訴人，惟王連昇既僅係假日與上訴人同住，尚不
      足以證明上訴人平日生活之情，而水、電費收據則僅係繳納該等費用之證明文
      件而已，且上訴人所提出者只有八十八年一月及三月之帳單，並非被上訴人所
      指八十七年七、八月至八十八年五月間之全部帳單，尚不足以供本院做全盤性
      之比對，故上訴人提出之此部分證據尚無從據為有利上訴人之認定。
    (4)又上訴人另以被上訴人未能具體指出上訴人身上有無疤痕、胎記及哪一隻腳患
      有小兒痲痺症等身體上特徵，據為被上訴人陳稱兩造同居為不實之證明，惟上
      訴人至今亦未向本院具體指明其身上究有何顯著之疤痕、胎記而應為被上訴人
      所不可能不知者，及提出其確實患有小兒痲痺症之證明，故被上訴人辯稱其未
      能具體指出實係因上訴人並無何明顯之特徵且其行動不便亦不明顯等語，即難
      認無理由，準此，自難以被上訴人未能指出上訴人身體上特徵，而認被上訴人
      陳稱兩造有同居之情為不實。
    (5)綜上所述，上訴人既前往被上訴人住處過夜達二、三個月之久，顯見其與被上
      訴人關係異常親蜜，故被上訴人陳稱其與上訴人曾有同居情事，堪信為真實，
      被上訴人所陳述者既屬事實，自無不法侵害上訴人名譽可言，從而，上訴人依
      民法第一百九十五條規定請求被上訴人賠償其因名譽受侵害之精神損害，並在
      本院將其請求數額由原審之十八萬元擴張為一百一十八萬元，為無理由，不應
      准許，其假執行之聲請亦失所附麗，應併予駁回。原審為上訴人敗訴之判決，
      並駁回其假執行之聲請，核無不合。上訴意旨指摘原判決不當，求予廢棄改判
      ，為無理由，應予駁回。
四、本件事證已臻明確，兩造其餘主張、陳述及所提證據，經審酌後，認與本件判決
    之結果並無影響，爰不逐一論駁。
五、結論：本件上訴為無理由，依民事訴訟法第四百三十六條之一第三項、第四百四
    十九條第一項、第七十八條，判決如主文。
中      華      民      國    九十二    年      四      月      一      日
                                      臺灣板橋地方法院民事第二庭
~B審判長法官  陳忠行
~B      法官  鍾啟煌
~B      法官  程怡怡
右正本證明與原本無異
本判決不得上訴
中      華      民      國    九十二    年      四      月      二      日
~B      法院書記官  楊舒惟


司法院資訊處製作；財團法人民間司法改革基金會備份。
